

```{r setup_modeling}
library(magrittr)
library(tidymodels)
library(embed)
library(finetune)


```


# Traitement du data
```{r raw_data_import}

property_price_table <- readr::read_rds("../data/property_price_table.rds")

property_info_table <- readr::read_rds("../data/property_info_table.rds")

property_description_embeddings <- readr::read_rds("../data/property_description_embeddings.rds")

```


```{r}
info <- property_info_table %>% 
  tidyr::unnest(addl_attributes) %>% 
  dplyr::filter(property_type == "houses" & sale_or_rent == "for-sale")


embeddings_wide <- property_description_embeddings %>% 
  tidyr::unnest(embedding) %>% 
  dplyr::group_by(id) %>% 
  dplyr::mutate(i = stringr::str_pad(dplyr::row_number(), 4, "left", "0")) %>% 
  tidyr::pivot_wider(id_cols = "id", values_from = "embedding", names_from = i, names_prefix = "embedding_")


locations_granby_region <- c("abbotsford", "granby", "bromont", "shefford", "roxton", "cesaire")
locations_chambly_region <- c("chambly", "richelieu", "marieville", "rougemont", "saint-bruno-de-montarville", "carignan")
locations_longueuil <- c("longueuil", "brossard", "la-prairie", "boucherville")
locations_quebec_region <- c("quebec", "levis", "saint-augustin-de-desmaures", "lac-beauport")


data <- property_price_table %>%
  dplyr::filter(!is.na(price)) %>% 
  dplyr::arrange(id, dplyr::desc(query_date)) %>%
  dplyr::group_by(id) %>%
  dplyr::slice(1) %>%
  dplyr::ungroup() %>%
  dplyr::inner_join(info, by = "id") %>% 
  dplyr::inner_join(embeddings_wide, by = "id") %>% 
  dplyr::mutate(region = dplyr::case_when(
    grepl(paste(locations_granby_region, collapse = "|"), location) ~ "Granby",
    grepl(paste(locations_chambly_region, collapse = "|"), location) ~ "Chambly",
    grepl(paste(locations_longueuil, collapse = "|"), location) ~ "Longueuil",
    TRUE ~ "Québec")) %>% 
  dplyr::filter(location != "venise-en-quebec")


saveRDS(data, "../data/model_data.rds")
saveRDS(data %>% head(), "../data/model_data_mini.rds")
```


Comme j'ai accès à 8 coeurs pour le fit, ça fait du sens d'avoir un multiple de 8 pour les folds.

```{r}
set.seed(123)
split <- initial_split(data, prop = 0.8, strata = region)
train <- training(split)
test <- testing(split)

folds <- vfold_cv(train, v = 8)

```



# Recettes



Je débute par une recette simple qui va être la base pour mes autres recettes. Je crée aussi une recette de finalisation qui va s'appliquer à la fin de toute mes autres recettes.
```{r}
rec_base <- recipe(price ~ ., data = train) %>% 
  update_role(c(id, query_date, location, description, sale_or_rent, property_type, 
                lang, address, additional_features, zoning, occupancy, intergenerational, 
                starts_with("embedding_")), 
              new_role = "autre") %>% 
  # Enlève si le nombre de room est manquant
  step_filter(!(is.na(n_rooms) | is.na(n_bathrooms)))



finalisation_rec <- function(rec){
  rec %>% 
  # Finalisation
  step_string2factor(all_nominal_predictors()) %>% 
  # Gérer les missings
  step_unknown(all_nominal_predictors()) %>% 
  step_impute_median(all_numeric_predictors()) %>% 
  
  step_other(all_nominal_predictors()) %>% 
  step_dummy(all_nominal_predictors(), one_hot = T) %>% 
  step_nzv(all_predictors())
}

```


## Sans embedding/description


Premier jet d'une recette complète, traitement minimal des prédicteurs
```{r}
rec_simple <- rec_base %>% 
  step_factor2string(c(lot_area, year_built)) %>% 
  step_mutate(
    lot_area = readr::parse_number(lot_area),
    year_built = readr::parse_number(ifelse(grepl("To be built|Under construction", year_built, ignore.case = T), "2023", year_built)),
    has_garage = grepl("garage", parking_total, ignore.case = T),
    has_pool = !is.na(pool)
  ) %>% 
  step_bin2factor(c(has_garage, has_pool)) %>% 
  update_role(
    c(parking_total, pool, fireplace_stove),
    new_role = "autre"
  )
```



Ici j'essaie d'extraire le plus d'information possible des prédicteurs, à l'exception des embeddings que j'exclue toujours.

```{r}
rec_complete <-  rec_base %>% 
  # Extraire l'information du building style
  step_factor2string(building_style) %>% 
  step_mutate(house_style = stringr::str_extract(building_style, "^[^,]*"),
              house_type = stringr::str_extract(building_style, "(?<=,).*")) %>% 
  update_role(building_style, new_role= "autre") %>% 
  # Parse l'année de construction
  step_factor2string(year_built) %>% 
  step_mutate(year_built = readr::parse_number(ifelse(grepl("To be built|Under construction", year_built, ignore.case = T), "2023", year_built))) %>% 
  # Parse la taille du terrain
  step_factor2string(lot_area) %>% 
  step_mutate(lot_area = readr::parse_number(lot_area)) %>% 
  # Extraction de l'info relative au parking
  step_factor2string(parking_total) %>% 
  step_mutate(
    size_driveway = stringr::str_match(parking_total, "Driveway \\((\\d+)\\)")[,2],
    size_driveway = as.integer(size_driveway),
    size_driveway = ifelse(is.na(size_driveway), 0, size_driveway),
    
    size_garage = stringr::str_match(parking_total, "Garage \\((\\d+)\\)")[,2],
    size_garage = as.integer(size_garage),
    size_garage = ifelse(is.na(size_garage), 0, size_garage),    
    
    size_carport = stringr::str_match(parking_total, "Carport \\((\\d+)\\)")[,2],
    size_carport = as.integer(size_carport),
    size_carport = ifelse(is.na(size_carport), 0, size_carport),
  ) %>% 
  update_role(parking_total, new_role = "autre") %>% 
  # Extraction info foyer
  step_factor2string(fireplace_stove) %>% 
  step_mutate(
    has_fireplace = grepl("fireplace", fireplace_stove, ignore.case = TRUE),
    has_stove = grepl("stove", fireplace_stove, ignore.case = TRUE)
  )  %>% 
  update_role(fireplace_stove, new_role = "autre") %>% 
  step_bin2factor(c(has_fireplace, has_stove)) %>% 
  # Extraction info piscine
  step_factor2string(pool) %>% 
  step_mutate(
    pool = dplyr::case_when(
      grepl("indoor", pool, ignore.case = TRUE) ~ "Indoor",
      grepl("inground", pool, ignore.case = TRUE) ~ "Inground",
      grepl("above", pool, ignore.case = TRUE) ~ "Above-ground",
      !is.na(pool) ~ "Other",
      TRUE ~ "None"
    )
  )
```



## Avec embeddings/description

Je vais tester une recette en gardant uniquement les embeddings, pour voir à quel point je suis en mesure de prédire le prix avec la description uniquement.


Je réduis la dimensionnalité parce qu'à 1500 prédicteurs pour seulement 7000 obs, ça risque d'overfit.

Je vais laisser le modèle tuner le nombre optimal de components.

```{r}
rec_embed_only_pca <- rec_base %>% 
  update_role(all_predictors(), new_role = "autre") %>% 
  update_role(starts_with("embedding_"), new_role = "predictor") %>% 
  step_pca(starts_with("embedding_"), num_comp = tune())

```





```{r}
rec_simple_embed_pca <- rec_simple %>% 
  update_role(starts_with("embedding_"), new_role = "predictor") %>% 
  step_pca(starts_with("embedding_"), num_comp = tune()) 
```




```{r}
rec_complete_embed_pca <- rec_complete %>% 
  update_role(starts_with("embedding_"), new_role = "predictor") %>% 
  step_pca(starts_with("embedding_"), num_comp = tune()) 
```


## Finalisation

```{r}
recettes <- list(
  "simple" = rec_simple,
  "complete" = rec_complete,
  "embed_only_pca" = rec_embed_only_pca,
  "simple_embed" = rec_simple_embed_pca,
  "complete_embed" = rec_complete_embed_pca
)


recettes <- lapply(recettes, function(x) x %>% finalisation_rec())
```



# Modèles

Je vais y aller pour un modèle xgboost. Je tune les paramètres suivants:

* trees
* mtry
* min_n

```{r}
xgb_spec <- boost_tree(
  trees = tune(),
  mtry = tune(),
  min_n = tune(),
  stop_iter = 100,
  learn_rate = 0.01
) %>% 
  set_engine("xgboost") %>% 
  set_mode("regression")

modeles <- list(
  "xgb" = xgb_spec
)

```

Je crée un dataset de workflows avec chaque combinaison de recette et modèle.

```{r}
workflows <- crossing(recette = recettes, modele = modeles) %>% 
  mutate(
    nom_recette = names(recette),
    nom_modele = names(modele)
  ) %>% 
  select(nom_recette, nom_modele, recette, modele) %>% 
  mutate(
    workflow = map2(recette, modele, workflow),
    # params = map(workflow, ~extract_parameter_set_dials(.x) %>% update(mtry = mtry(c(1, 20))))
  )
  

```


# Tuning des paramètres



```{r}

grid_base <- parameters(
  trees(c(250, 1500)),
  mtry(c(2, 15)),
  min_n()
) %>% 
  grid_max_entropy(size = 15)

grid_components <- parameters(
  num_comp(c(3, 10)),
  trees(c(250, 1500)),
  mtry(c(2, 15)),
  min_n()
) %>% 
  grid_max_entropy(size = 20)

set_grid <- function(workflow){
  if("num_comp" %in% (workflow %>% extract_parameter_set_dials() %>% magrittr::extract2("name"))){
    grid_components
  } else {
    grid_base
  }
}



workflows <- workflows %>% 
  mutate(
    grid = map(workflow, set_grid)
  )


tune_models <- function(model, preprocessor, grid, rec_name, mod_name){
  res <- tune_grid(
    model,
    preprocessor,
    folds,
    grid = grid,
    metrics = metric_set(rmse),
    control = control_race(parallel_over = "resamples")
  )
  
  saveRDS(res, paste0("../data/", rec_name, "-", mod_name, ".rds"))
  
  res
}


cluster <- parallel::makePSOCKcluster(6)#parallel::detectCores())

doParallel::registerDoParallel(cluster)

set.seed(234)

tuning_results <- workflows %>% 
  mutate(
    tune_res = pmap(list(modele, recette, grid, nom_recette, nom_modele), tune_models)
  )


```





# Last fit

```{r}
last_fit <- tuning_results %>% 
  mutate(
    workflow_tuned = map2(workflow, tune_res, ~finalize_workflow(.x, select_best(.y, "rmse"))),
    last_fit = map(workflow_tuned, ~last_fit(.x, !!split)),
    fit = map(workflow_tuned, ~fit(.x, training(!!split)))
  )
```




```{r}
saveRDS(last_fit, "../data/all_fits.rds")


mapply(function(mod, name) {readr::write_rds(butcher::butcher(mod), paste0("../data/butchered_fit_", name, ".rds"))},
       mod = last_fit$fit,
       name = paste(last_fit$nom_recette, last_fit$nom_modele, sep))
```






















